Inventaris van het archief van het Landelijk Comité voor Rechtszekerheid, 1945-1951
Nationaal Archief, Den Haag
Landelijk Comité voor Rechtszekerheid (Papieren Kortenhorst)
Landelijk Comité Rechtszekerheid
1945-1951
I20516
0.20 meter; 11 inventarisnummers.
Normale geschreven, getypte en gedrukte documenten, geen bijzondere handschriften.
Nationaal Archief, Den Haag
Landelijk Comité voor Rechtszekerheid
Het Comité Rechtszekerheid werd in 1945 opgericht om de rechten te beschermen van mensen, die naar hun mening ten onrechte benadeeld waren door maatregelen van de Nederlandse overheid tegen collaboratie met de bezetter. Het incomplete archief bevat stukken over de oprichting, vergaderstukken en notulen, correspondentie, circulaires, rapporten.
Archiefvorming
Geschiedenis van de archiefvormer
Het Landelijk Comité voor Rechtszekerheid werd in 1945 opgericht om de rechten te beschermen van personen, die naar hun mening ten onrechte benadeeld werden door maatregelen van de Nederlandse overheid tegen collaboratie met de bezetter. Het comité ijverde voor een juiste rechtsbedeling bij de zuivering van collaborateurs en voor rechtsherstel van personen, die ten onrechte als bij collaboratie betrokken werden aangezien. Dit gold zowel de berechting van personen als het beheer van vijandelijke vermogens door het Nederlands Beheersinstituut, Het secretariaat van het landelijk comité beruste oorspronkelijk bij het Adviesbureau Kortenhorst. Als documentatie bij zijn akties kunnen de stukken worden beschouwd, die Kortenhorst als advocaat en als privé-persoon verzamelde met betrekking tot de zuivering en de Noodvoorziening perswezen. In 1947 werd het secretariaat overgenomen door het advocatenkantoor Giltay Veth in Amsterdam.
Geschiedenis van het archiefbeheer
De stukken die door het advocatenkantoor Giltay Veth werden opgemaakt of ontvangen zijn met de overige advocatendossiers zoek geraakt en zijn thans het object van een intensieve zoekactie in samenwerking met het gemeentearchief van Amsterdam.
De verwerving van het archief
De rechtstitel is (nog) onbekend
MAISAO-WOTAP; 2.18
Aanwijzingen voor de gebruiker
Openbaarheidsbeperkingen
Volledig openbaar.
Materiële beperkingen
Aanvraaginstructie
Openbare archiefstukken kunnen online worden aangevraagd en gereserveerd. U kunt dit ook via de terminals in de studiezaal van het Nationaal Archief doen. Om te kunnen reserveren dient u de volgende stappen te volgen:
U maakt een profiel aan op www.gahetna.nl, en logt vervolgens in
Via de archiefinventaris (alleen de beschrijvingen met rode nummers) selecteert u het gewenste archiefstuk door op de knop 'Reserveren' te klikken
In het volgende scherm geeft u aan op welke dag u het archiefstuk wilt inzien
Indien u zich bevindt in de studiezaal en een tafelnummer heeft ontvangen kunt u dit nummer vermelden. Als u geen tafelnummer heeft kunt u tafelnummer 777 laten staan
Vervolgens bevestigt u uw reservering door deze te versturen.
Verwant materiaal
Beschikbaarheid van kopieën
Verwante archieven
Voor meer informatie omtrent enkele onderwerpen kan men terecht in de archieven van het Persoonlijk archief dr. L.G. Kortenhorst en het Adviesbureau Kortenhorst, 1941-1965 respectievelijk onder toegangsnummers 2.18.21.01 en 2.18.21.02.
Beschrijving van de series en archiefbestanddelen
- Stukken betreffende de oprichting en stichtingsakte., 1945-1946; 1
- Vergaderstukken en notulen., 1945-1948; 2-3
  - 1945-1947, 2
  - 1947-1948, 3
- Correspondentie., 1945-1946; 4
- Circulaires aan de leden., 1945-1947; 5
- "Rapporten en docuementen"., 1946-1948; 6
- Stukken, afkomstig van de Wetscommissie van het comité., 1946-1950; 7-8
  - 1946-1948, 7
  - 1949-1950, 8
- Diverse stukken: adressen en correspondentie over het mogelijk voortbestaan van het comité., 1946 - 1951; 9
- Fotokopieën van stukken, afkomstig van het advocatenkantoor mr. I. Hes., 1946-1950; 10
- Ingekomen stukken bij het comitélid mr. G.J. de Lint., 1948-1949; 11